#Møtefererat 3/15/2021
Møtefererat 3/15/2021

Medlemmer i møte: Kristian, Anders, Ulrik, Nathaniel

Planlegging av hva som skal gjøres til oblig 3. Skriver ned alt det vi vil ha
med i et felles docs dokument. Planlagt mer arbeid i kommende uke pga frist på obligen.
Enighet om at det første fokuset bør være å få rundelogikken til å fungere optimalt.
