
##Møtefererat 2/24/2021

Medlemmer i møte: Kristian, Nathaniel, Anders, Ulrik

Muntlig Gjennomgang av oblig 2 kravene. Går igjennom punktlig og diskuterer hvert punkt
3 ting som kan forbedres fra forrige oppgave. Nevnt møteplanlegging og at det må være mer fokus på faste møter (mandag) f.eks. onsdag fast + fredag hvis det trengs.
Tester nevnt.
Men var ikke serlig relevant i første instans.
Bedre kode foretrekkes mer enn mye kode, mer fokus på gode commits.

Ulrik tildelt rolle som ansvar for  møtereferater. Anders tar initiativ til å jobbe med multiplayeren. Asgeir har foreløpig ingen rolle enda.

Diskusjon om hva alle i gruppe holder på med/delegering av oppgaver. Felleskoding.

##Møtefererat 3/01/2021

Medlemmer i møte: Kristian, Nathaniel, Anders, Ulrik, Asgeir

Første som blir tatt opp er hva som har blitt gjort med multiplayeren. Asgeir tar initiativ og blir tildelt rolle som nettverksansvarlig
Diskusjon om hva annet som ikke er klart til Oblig2 bl.a velge og dra kort.
Felles koding og diskusjon. Mye fokus på Mvp-ene.

##Møtefererat 3/03/2021

Medlemmer i møte: Kristian, Nathaniel, Anders, Asgeir

Recap av hva alle har gjort så langt. Diskutert hvordan løse multiplayer,
Anders har jobbet med en metode som funker foreløpig over lokalt nett, Asgeir har en metode som bruker server.

Det som gjennstår er å få alt vi har jobbet med implementert i selve applikasjonen.

##Møtefererat 3/08/2021

Medlemmer i møte: Kristian, Anders, Ulrik, Asgeir, Nathaniel

Planlegging av presentasjon og hva som skal gjøres til oblig3. Testing av spillet.
Anders begynner å skrive hva vi skal få gjort før oblig3. Kristian har lagt til nye elementer i project board.
Enighet om å velge et par elementer i project board og jobbe med det til neste møte.

##Møtereferat 3/10/2021

Medlemmer i møte: Kristian, Anders, Ulrik, Nathaniel

Første fysisk møte på lenge. Begynt å fordele nye arbeidsoppgaver mye fokus på spill logikken.
Anders begynner å jobbe med Gui en. Nathaniel jobber med deathcondition.
Kristian holder på med rundelogikken og Ulrik skal implementere vegger.

##Møtefererat 3/15/2021

Medlemmer i møte: Kristian, Anders, Ulrik, Nathaniel

Planlegging av hva som skal gjøres til oblig 3. Skriver ned alt det vi vil ha
med i et felles docs dokument. Planlagt mer arbeid i kommende uke pga frist på obligen.
Enighet om at det første fokuset bør være å få rundelogikken til å fungere optimalt.

##Møtefererat 3/17/2021

Medlemmer i møte: Kristian, Ulrik, Nathaniel, Anders

Detaljert gjennomgang av retteskjema til oblig 2.
Innser at vi glemte å legge til klassediagrammet vi hadde lagt.
Fordeler oppgaver til de som ikke har det på project board.
Ser litt på nullpoint exceptions som ble kastet av 2 tester i roboTest. 

##Møtereferat 3/22/2021

Medlemmer i møte: Kristian, Ulrik, Nathaniel, Anders, Asgeir

Kort gjennomgang om hva som skal gjøres. Asgeir forklarer hvordan serveren fungerer og jobber videre med det.
Arbeid på game klassen og bruk av codewithme. Anders tar opp muligheten for at det blir enda et møte på torsdag for å få full kontroll på at alt er som det skal før innleveringen.
Enighet om dette.

##Møtereferat 3/24/2021

Medlemmer i møte: Kristian, Nathaniel, Anders

Ble enige om at GUI blir fokus til neste innlevering siden rundelogikk tok mer tid enn antatt.
Vi har laget et større kart med startposisjoner som er pushet til master.

##Møtereferat 3/25/2021

Medlemmer i møte: Kristian, Ulrik, Nathaniel, Anders, Asgeir

Tar opp det som skal prioriteres før innleveringen i morgen. 
Arbeid med rundelogikken.
Mål å bli ferdig med alt i dag så det slipper å bli kaotisk i morgen.
Lang arbeidsøkt

##Møtereferat 4/12/2021

Medlemmer i møte: Kristian, Ulrik, Nathaniel, Anders, Asgeir

Tar opp hva som bør være fokus til siste innlevering med tanke på at vi mangler et par ting. 
Gui en og rundelogikken trenger fortsatt mer arbeid. tre nye Mvp krav som er 1: lage nye arbeidsoppgaver bl.a at gameklassen 
bare opprettes hos hosten, 2: gjøre det slik at spillet venter på at alle spillerene har gjort turen sin,
3: lage flere objekter i spillet bl.a belte, vegger osv.

##Møtereferat 4/21/2021

Medlemmer i møte: Kristian, Ulrik, Nathaniel, Anders, Asgeir

Jobbing på belt og wall klassen. Wall fungerer som planlagt men Belt ble ikke helt
ferdig implementert. Planlagt å få til det i morgendagen. Vi har så å si blitt
enig om alt det som skal være 100% klart til innleveringen. Spill-logikken er også under arbeid

##Møtereferat 4/22/2021

Medlemmer i møte: Kristian, Ulrik, Anders

Fellesprogrammering. Ser på hva som skal til for at belts skal fungere. Anders har gjort mesteparten allerede.
Planlegger siste møte
i morgen rundt kl 2 for å få satt alt sammen til innlevering. 
Nå fungerer mer av spill-logikken 
samt går det å spille flere runder.